{"present": {"1 Singular": {"Affirmative": "s\u00edlim", "Question": "an s\u00edlim?", "Negative": "n\u00ed sh\u00edlim"}, "2 Singular": {"Affirmative": "s\u00edleann t\u00fa", "Question": "an s\u00edleann t\u00fa?", "Negative": "n\u00ed sh\u00edleann t\u00fa"}, "3 Singular": {"Male": {"Affirmative": "s\u00edleann s\u00e9", "Question": "an s\u00edleann s\u00e9?", "Negative": "n\u00ed sh\u00edleann s\u00e9"}, "Female": {"Affirmative": "s\u00edleann s\u00ed", "Question": "an s\u00edleann s\u00ed?", "Negative": "n\u00ed sh\u00edleann s\u00ed"}}, "1 Plural": {"Compressed": {"Affirmative": "s\u00edlimid", "Question": "an s\u00edlimid?", "Negative": "n\u00ed sh\u00edlimid"}, "Extended": {"Affirmative": "s\u00edleann muid", "Question": "an s\u00edleann muid?", "Negative": "n\u00ed sh\u00edleann muid"}}, "2 Plural": {"Affirmative": "s\u00edleann sibh", "Question": "an s\u00edleann sibh?", "Negative": "n\u00ed sh\u00edleann sibh"}, "3 Plural": {"Affirmative": "s\u00edleann siad", "Question": "an s\u00edleann siad?", "Negative": "n\u00ed sh\u00edleann siad"}, "Passive": {"Affirmative": "s\u00edltear", "Question": "an s\u00edltear?", "Negative": "n\u00ed sh\u00edltear"}}, "future": {"1 Singular": {"Affirmative": "s\u00edlfidh m\u00e9", "Question": "an s\u00edlfidh m\u00e9?", "Negative": "n\u00ed sh\u00edlfidh m\u00e9"}, "2 Singular": {"Affirmative": "s\u00edlfidh t\u00fa", "Question": "an s\u00edlfidh t\u00fa?", "Negative": "n\u00ed sh\u00edlfidh t\u00fa"}, "3 Singular": {"Male": {"Affirmative": "s\u00edlfidh s\u00e9", "Question": "an s\u00edlfidh s\u00e9?", "Negative": "n\u00ed sh\u00edlfidh s\u00e9"}, "Female": {"Affirmative": "s\u00edlfidh s\u00ed", "Question": "an s\u00edlfidh s\u00ed?", "Negative": "n\u00ed sh\u00edlfidh s\u00ed"}}, "1 Plural": {"Compressed": {"Affirmative": "s\u00edlfimid", "Question": "an s\u00edlfimid?", "Negative": "n\u00ed sh\u00edlfimid"}, "Extended": {"Affirmative": "s\u00edlfidh muid", "Question": "an s\u00edlfidh muid?", "Negative": "n\u00ed sh\u00edlfidh muid"}}, "2 Plural": {"Affirmative": "s\u00edlfidh sibh", "Question": "an s\u00edlfidh sibh?", "Negative": "n\u00ed sh\u00edlfidh sibh"}, "3 Plural": {"Affirmative": "s\u00edlfidh siad", "Question": "an s\u00edlfidh siad?", "Negative": "n\u00ed sh\u00edlfidh siad"}, "Passive": {"Affirmative": "s\u00edlfear", "Question": "an s\u00edlfear?", "Negative": "n\u00ed sh\u00edlfear"}}, "past": {"1 Singular": {"Affirmative": "sh\u00edl m\u00e9", "Question": "ar sh\u00edl m\u00e9?", "Negative": "n\u00edor sh\u00edl m\u00e9"}, "2 Singular": {"Affirmative": "sh\u00edl t\u00fa", "Question": "ar sh\u00edl t\u00fa?", "Negative": "n\u00edor sh\u00edl t\u00fa"}, "3 Singular": {"Male": {"Affirmative": "sh\u00edl s\u00e9", "Question": "ar sh\u00edl s\u00e9?", "Negative": "n\u00edor sh\u00edl s\u00e9"}, "Female": {"Affirmative": "sh\u00edl s\u00ed", "Question": "ar sh\u00edl s\u00ed?", "Negative": "n\u00edor sh\u00edl s\u00ed"}}, "1 Plural": {"Compressed": {"Affirmative": "sh\u00edleamar", "Question": "ar sh\u00edleamar?", "Negative": "n\u00edor sh\u00edleamar"}, "Extended": {"Affirmative": "sh\u00edl muid", "Question": "ar sh\u00edl muid?", "Negative": "n\u00edor sh\u00edl muid"}}, "2 Plural": {"Affirmative": "sh\u00edl sibh", "Question": "ar sh\u00edl sibh?", "Negative": "n\u00edor sh\u00edl sibh"}, "3 Plural": {"Compressed": {"Affirmative": "sh\u00edl siad", "Question": "ar sh\u00edl siad?", "Negative": "n\u00edor sh\u00edl siad"}, "Extended": {"Affirmative": "sh\u00edleadar", "Question": "ar sh\u00edleadar?", "Negative": "n\u00edor sh\u00edleadar"}}, "Passive": {"Affirmative": "s\u00edleadh", "Question": "ar s\u00edleadh?", "Negative": "n\u00edor s\u00edleadh"}}, "condi": {"1 Singular": {"Affirmative": "sh\u00edlfinn", "Question": "an s\u00edlfinn?", "Negative": "n\u00ed sh\u00edlfinn"}, "2 Singular": {"Affirmative": "sh\u00edlfe\u00e1", "Question": "an s\u00edlfe\u00e1?", "Negative": "n\u00ed sh\u00edlfe\u00e1"}, "3 Singular": {"Male": {"Affirmative": "sh\u00edlfeadh s\u00e9", "Question": "an s\u00edlfeadh s\u00e9?", "Negative": "n\u00ed sh\u00edlfeadh s\u00e9"}, "Female": {"Affirmative": "sh\u00edlfeadh s\u00ed", "Question": "an s\u00edlfeadh s\u00ed?", "Negative": "n\u00ed sh\u00edlfeadh s\u00ed"}}, "1 Plural": {"Compressed": {"Affirmative": "sh\u00edlfimis", "Question": "an s\u00edlfimis?", "Negative": "n\u00ed sh\u00edlfimis"}, "Extended": {"Affirmative": "sh\u00edlfeadh muid", "Question": "an s\u00edlfeadh muid?", "Negative": "n\u00ed sh\u00edlfeadh muid"}}, "2 Plural": {"Affirmative": "sh\u00edlfeadh sibh", "Question": "an s\u00edlfeadh sibh?", "Negative": "n\u00ed sh\u00edlfeadh sibh"}, "3 Plural": {"Compressed": {"Affirmative": "sh\u00edlfid\u00eds", "Question": "an s\u00edlfid\u00eds?", "Negative": "n\u00ed sh\u00edlfid\u00eds"}, "Extended": {"Affirmative": "sh\u00edlfeadh siad", "Question": "an s\u00edlfeadh siad?", "Negative": "n\u00ed sh\u00edlfeadh siad"}}, "Passive": {"Affirmative": "sh\u00edlf\u00ed", "Question": "an s\u00edlf\u00ed?", "Negative": "n\u00ed sh\u00edlf\u00ed"}}, "imper": {"1 Singular": {"Affirmative": "s\u00edlim!", "Negative": "n\u00e1 s\u00edlim!"}, "2 Singular": {"Affirmative": "s\u00edl!", "Negative": "n\u00e1 s\u00edl!"}, "3 Singular": {"Male": {"Affirmative": "s\u00edleadh s\u00e9!", "Negative": "n\u00e1 s\u00edleadh s\u00e9!"}, "Female": {"Affirmative": "s\u00edleadh s\u00ed!", "Negative": "n\u00e1 s\u00edleadh s\u00ed!"}}, "1 Plural": {"Compressed": {"Affirmative": "s\u00edlimis!", "Negative": "n\u00e1 s\u00edlimis!"}, "Extended": {"Affirmative": "s\u00edleadh muid!", "Negative": "n\u00e1 s\u00edleadh muid!"}}, "2 Plural": {"Affirmative": "s\u00edlig\u00ed!", "Negative": "n\u00e1 s\u00edlig\u00ed!"}, "3 Plural": {"Compressed": {"Affirmative": "s\u00edlid\u00eds!", "Negative": "n\u00e1 s\u00edlid\u00eds!"}, "Extended": {"Affirmative": "s\u00edleadh siad!", "Negative": "n\u00e1 s\u00edleadh siad!"}}, "Passive": {"Affirmative": "s\u00edltear!", "Negative": "n\u00e1 s\u00edltear!"}}, "pastConti": {"1 Singular": {"Affirmative": "sh\u00edlinn", "Question": "an s\u00edlinn?", "Negative": "n\u00ed sh\u00edlinn"}, "2 Singular": {"Affirmative": "sh\u00edlte\u00e1", "Question": "an s\u00edlte\u00e1?", "Negative": "n\u00ed sh\u00edlte\u00e1"}, "3 Singular": {"Male": {"Affirmative": "sh\u00edleadh s\u00e9", "Question": "an s\u00edleadh s\u00e9?", "Negative": "n\u00ed sh\u00edleadh s\u00e9"}, "Female": {"Affirmative": "sh\u00edleadh s\u00ed", "Question": "an s\u00edleadh s\u00ed?", "Negative": "n\u00ed sh\u00edleadh s\u00ed"}}, "1 Plural": {"Compressed": {"Affirmative": "sh\u00edlimis", "Question": "an s\u00edlimis?", "Negative": "n\u00ed sh\u00edlimis"}, "Extended": {"Affirmative": "sh\u00edleadh muid", "Question": "an s\u00edleadh muid?", "Negative": "n\u00ed sh\u00edleadh muid"}}, "2 Plural": {"Affirmative": "sh\u00edleadh sibh", "Question": "an s\u00edleadh sibh?", "Negative": "n\u00ed sh\u00edleadh sibh"}, "3 Plural": {"Compressed": {"Affirmative": "sh\u00edlid\u00eds", "Question": "an s\u00edlid\u00eds?", "Negative": "n\u00ed sh\u00edlid\u00eds"}, "Extended": {"Affirmative": "sh\u00edleadh siad", "Question": "an s\u00edleadh siad?", "Negative": "n\u00ed sh\u00edleadh siad"}}, "Passive": {"Affirmative": "sh\u00edlt\u00ed", "Question": "an s\u00edlt\u00ed?", "Negative": "n\u00ed sh\u00edlt\u00ed"}}, "subj": {"1 Singular": {"Affirmative": "go s\u00edle m\u00e9", "Negative": "n\u00e1r sh\u00edle m\u00e9"}, "2 Singular": {"Affirmative": "go s\u00edle t\u00fa", "Negative": "n\u00e1r sh\u00edle t\u00fa"}, "3 Singular": {"Male": {"Affirmative": "go s\u00edle s\u00e9", "Negative": "n\u00e1r sh\u00edle s\u00e9"}, "Female": {"Affirmative": "go s\u00edle s\u00ed", "Negative": "n\u00e1r sh\u00edle s\u00ed"}}, "1 Plural": {"Compressed": {"Affirmative": "go s\u00edlimid", "Negative": "n\u00e1r sh\u00edlimid"}, "Extended": {"Affirmative": "go s\u00edle muid", "Negative": "n\u00e1r sh\u00edle muid"}}, "2 Plural": {"Affirmative": "go s\u00edle sibh", "Negative": "n\u00e1r sh\u00edle sibh"}, "3 Plural": {"Affirmative": "go s\u00edle siad", "Negative": "n\u00e1r sh\u00edle siad"}, "Passive": {"Affirmative": "go s\u00edltear", "Negative": "n\u00e1r sh\u00edltear"}}, "verbal noun": "s\u00edleadh", "verbal adjective": "s\u00edlte"}